【裁判字號】    99,交易,316
【裁判日期】    991025
【裁判案由】    過失傷害
【裁判全文】
臺灣臺北地方法院刑事判決             99年度交易字第316號
公  訴  人  臺灣臺北地方法院檢察署檢察官
被      告  甲○○
上列被告因過失傷害案件，經檢察官提起公訴（99年度調偵字第
405 號），被告於本院審理中，就被訴事實為有罪之陳述，經本
院告知簡式審判程序意旨，並聽取公訴人及被告之意見後，本院
裁定依簡式審判程序審理，判決如下：
    主  文
甲○○因過失傷害人，處拘役伍拾日，如易科罰金，以新臺幣壹
仟元折算壹日，緩刑貳年，並應向被害人乙○○以附表所示方式
支付如附表所示金額之損害賠償。
    事  實
一、甲○○於民國98年10月6 日上午9 時20分許，在臺北市中山
    區○○○路○ 段43號前路旁停車格內，欲駕駛其所有而停放
    在該處之車號6835-DA 號自小客車時，適有乙○○騎乘車號
    SF6-451 號輕型機車亦行經該處，甲○○本應注意車前狀況
    ，隨時採取必要之安全措施，且汽車起駛前應注意前後左右
    有無車輛，並應讓行進中之車輛優先通行，而依當時天候陰
    、有日間自然光線、路面乾燥無缺陷、無障礙物、視距良好
    等情況，並無不能注意之情事，竟疏於注意，未禮讓乙○○
    所騎乘之機車先行，貿然駕駛上揭自小客車自上址停車格駛
    出，致其所駕駛自小客車之左前車頭與乙○○所騎乘機車之
    右側車身發生碰撞，乙○○因而人車倒地，並受有右肩鎖關
    節脫臼、右側恥骨骨折等傷害；後甲○○於據報前往現場處
    理之江清泉等有偵查權之員警尚不知肇事者前，即坦承其為
    肇事者並表示願接受裁判之意。
二、案經乙○○訴由臺北市政府警察局中山分局報請臺灣臺北地
    方法院檢察署檢察官偵查起訴。
    理  由
一、程序部分：本件被告甲○○所犯係死刑、無期徒刑或最輕本
    刑為3 年以上有期徒刑以外之罪，其於審理中就被訴事實為
    有罪之陳述，經本院告知簡式審判程序之旨，並聽取當事人
    意見後，本院遂依刑事訴訟法第284 條之1 、第273 條之1
    第1 項規定裁定進行簡式審判程序，合先敘明。
二、上開事實，業據被告於本院99年10月11日之審理程序中坦承
    不諱，證人即告訴人乙○○亦於警、偵訊中就其騎乘機車於
    上開時、地與被告所駕自小客車發生車禍因此受傷之情陳述
    明確，並有道路交通事故現場圖、道路交通事故調查報告表
    、當事人登記聯單、補充資料表、談話紀錄表、車損照片及
    診斷證明書等件存卷為憑；且按汽車行駛時，駕駛人應注意
    車前狀況，並隨時採取必要之安全措施，汽車起駛前應顯示
    方向燈，注意前後左右有無障礙或車輛行人，並應讓行進中
    之車輛行人優先通行，道路交通交通安全規則第94條第3 項
    、第89條第1 項第6 款分別定有明文，查本件車禍乃被告駕
    車於甫駛出停車格之際即與告訴人所騎乘之機車發生碰撞，
    則被告顯係在起駛前疏未注意後方來車，起駛後又未注意車
    前狀況，並採取煞停等必要之安全措施，依當時情形又無不
    能注意之情事，依據上開規則，被告過失肇事之情節要無疑
    義，則被告因上開過失駕車行為，致告訴人受有前揭經診斷
    有據之傷害，其因果關係至明，是被告上開於本院之任意性
    自白核與事實相符而可採信，本案事證明確，其犯行堪以認
    定，自應依法論科。
三、核被告所為，係犯刑法第284 條第1 項前段之過失傷害罪。
    查被告肇事後，於具有偵查職務之公務員即臺北市政府警察
    局中山分局交通分隊員警江清泉據報前往現場處理時，尚不
    知肇事者姓名，被告在場隨即主動承認為肇事者，並不逃避
    裁判等情，業據被告供陳在卷，並有北市○○○○○道路交
    通事故肇事人自首情形紀錄表乙件存卷為憑，是被告已符合
    自首之要件，斟酌其所為，依刑法第62條前段之規定減輕其
    刑。
四、爰審酌被告疏於注意行車安全，過失肇事致使告訴人乙○○
    受傷，然犯後業與告訴人達成和解且坦承全部犯行（見本院
    上開審判筆錄），態度良好，暨其素行、生活狀況、過失之
    情節與告訴人傷勢輕重等一切情狀，兼參酌告訴人當庭表達
    之意見，量處如主文所示之刑，並諭知易科罰金之折算標準
    。又查被告前因麻藥案件，經臺灣基隆地方法院以84年度訴
    字第209 號判決判處有期徒刑4 月確定，而於85年6 月27日
    易科罰金執行完畢，然被告於上開徒刑執行完畢後5 年以內
    未曾因故意犯罪受有期徒刑以上刑之宣告，此有臺灣高等法
    院被告前案紀錄表1 件在卷可按，此次其因一時疏失，致罹
    刑典，經此偵審教訓，日後當知所警愓，信無再犯之虞，且
    被告於本院審理時同意賠償告訴人新臺幣（下同）7 萬元，
    後已依約定共給付4 期即2 萬8 千元，其餘4 萬2 千元，約
    定自99年11月起，按月於每月10日前各給付7 千元匯至告訴
    人指定之帳戶內，至全數給付完畢為止，此有本院上開審判
    筆錄及和解筆錄存卷可查，參酌公訴人同意附帶緩刑條件促
    其履行上開約定之意見，本院認被告所受上開刑之宣告，以
    暫不執行為適當，故依法併諭知緩刑2 年，並就被告同意賠
    償之金額及方式，另依刑法第74條第2 項第3 款規定，諭知
    其以附表所示方法向被害人支付如附表所示之損害賠償金；
    又倘被告不履行，且情節重大，足認原宣告之緩刑難收其預
    期效果，而有執行刑罰之必要者，依刑法第75條之1 第1 項
    第4 款規定，得撤銷其緩刑宣告，附此敘明。
據上論斷，應依刑事訴訟法第284 條之1 、第273 條之1 第1 項
、第299 條第1 項前段，刑法第284 條第1 項前段、第62條前段
、第41條第1 項前段、第74條第1 項第2 款、第2 項第3 款，刑
法施行法第1 條之1 第1 項、第2 項前段，判決如主文。
本案經檢察官林彥均到庭執行職務。
中    華    民    國    99    年    10    月    25    日
                  交通法庭    法  官  吳勇毅
上正本證明與原本無異。
如不服本判決應於收受送達後10日內向本院提出上訴書狀，並應
敘述具體理由；其未敘述上訴理由者，應於上訴期間屆滿後20日
內向本院補提理由書（均須按他造當事人之人數附繕本）「切勿
逕送上級法院」。告訴人或被害人如對於本判決不服者，應具備
理由請求檢察官上訴，其上訴期間之計算係以檢察官收受判決正
本之日期為準。
                              書記官  游秀珠
中    華    民    國    99    年    10    月    25    日
附錄本案論罪科刑法條全文：
中華民國刑法第284條
（過失傷害罪）
因過失傷害人者，處6 月以下有期徒刑、拘役或5 百元以下罰金
，致重傷者，處1 年以下有期徒刑、拘役或5 百元以下罰金。
從事業務之人，因業務上之過失傷害人者，處1 年以下有期徒刑
、拘役或1 千元以下罰金，致重傷者，處3 年以下有期徒刑、拘
役或2 千元以下罰金。
附表：
被告應向告訴人即被害人支付4 萬2 千元之損害賠償金，且應自
99年11月起，按月於每月10日前各給付7 千元匯至被害人指定之
帳戶內，至全數給付完畢為止。

司法院資訊處製作；財團法人民間司法改革基金會備份。
